臺灣桃園地方法院刑事判決　　　　　　　　　　　　　　九十三年度重訴字第一號
　　公　訴　人　臺灣桃園地方法院檢察署檢察官
　　被　　　告　乙○○
右列被告因違反毒品危害防制條例案件，經檢察官提起公訴（九十二年度偵字第二三
四三號），本院判決如左：
    主  文
乙○○共同運輸第二級毒品，處有期徒刑捌年，褫奪公權肆年，扣案之第二級毒品安
非他命肆包（總淨重肆仟零貳拾捌點柒公克）及第一級毒品海洛因壹包（淨重壹點參
肆公克）均沒收銷燬之，扣案之第二級毒品安非他命外包裝肆只（淨重壹佰拾壹點柒
柒公克）均沒收，新臺幣柒萬元沒收，如全部或一部不能沒收時，以其財產抵償之。
    事  實
一、乙○○前於民國（下同）八十九年間因施用毒品案件，經本院裁定送觀察、勒戒
    及強制戒治，竟仍不知悛悔，復於九十年十二月一日十二時許，在其桃園縣桃園
    市○○路二二七之二號四樓住處內，因其年籍不詳綽號「阿達仔」之成年男子，
    以無償提供乙○○價值新台幣（下同）五萬元（約毛重半兩）之第一級毒品海洛
    因（下稱海洛因）為代價，即與「阿達仔」基於運輸第二級毒品安非他命（下稱
    安非他命）之犯意聯絡，於九十年十二月一日十六時許，由其駕駛車牌號碼ＣＦ
    ─二五七二號自用小客車載同「阿達仔」、不知情之甲○○及「阿達仔」所有新
    台幣（下同）一百餘萬元現金一同前往台中縣豐原市○○路與圓環北路口，「阿
    達仔」即先以電話與年籍不詳綽號「宗朝」之成年男子聯繫，嗣「宗朝」即駕駛
    乙輛白色賓士車（車號不詳）前來，並由「阿達仔」將上開一百餘萬元現金（惟
    已由乙○○先依「阿達仔之指示扣留其中七萬元，此七萬元係「阿達仔」運輸安
    非他命之報酬）交予「宗朝」收受，「阿達仔」隨即搭乘上開白色賓士車在前行
    駛，乙○○則駕駛上開自用小客車跟隨在後，四人一同前往台中縣豐原市○○路
    「三皇三家咖啡店」，後「宗朝」先駕駛上開自色賓士車離去（按乙○○、甲○
    ○及「阿達仔」三人均進入上開店內等候，上開自用小客車則停放在店旁停車場
    內），「阿達仔」即在上開店內先無償提供毛重約半錢之海洛因乙包（淨重一點
    三四公克）予乙○○在上開自用小客車內施用（按乙○○上開施用毒品之犯行，
    由本院另案以九十二年度訴字第一四七０號審理），至同日十七時許，「宗朝」
    則駕駛上開白色賓士車載同安非他命四包（總淨重四千零二十八點七公克，且該
    安非他命四包係分別以塑膠袋包裝後，置於乙只紙箱內）返回上開店內，「宗朝
    」即將上開安非他命四包交予「阿達仔」，「阿達仔」再與乙○○一同前往上開
    停車場內，由乙○○打開上開自用小客車行李廂後，再將之置放在上開自用小客
    車行李廂內，並依「阿達仔」之指示，在上開四包安非他命上覆以汽車清潔用品
    掩飾後閤上紙箱蓋，後「阿達仔」即要乙○○駕駛上開自用小客車將上開安非他
    命四包運送至台中縣國道一號高速公路豐原交流道附近，再依「阿達仔」之指示
    將上開安非他命四包交予與乙○○、「阿達仔」二人有上開運輸安非他命犯意聯
    絡之年籍不詳而前來接貨之成年男子，乙○○再向該成年男子拿取其餘約四錢半
    之海洛因，「阿達仔」隨即搭乘上開白色賓士車與「宗朝」一同先行離去，嗣乙
    ○○隨即駕駛上開自用小客車載同不知情之甲○○（含行李廂內之上開安非他命
    四包）一同離開上開店內，於同日十八時許行至台中縣豐原市○○路三五二號前
    ，即遭跟監伏埋警調人員當場攔檢查獲上情，並在上開自用小客車行李箱之紙箱
    內扣得上開安非他命四包，另在乙○○移送法務部調查局高雄市調查處停車場時
    ，在上開自用小客車底盤處查獲扣得乙○○所有藏置該處之上開海洛因乙包。
二、案經法務部調查局高雄市調查處、內政部警政署高雄港務警察所移請臺灣高雄地
    方法院檢察署呈請臺灣高等法院檢察署核令移轉臺灣桃園地方法院檢察署檢察官
    偵查起訴。
    理  由
一、訊據被告乙○○固坦承於右揭時地與甲○○、「阿達仔」二人一同前往台中縣豐
    原市，並於右揭時地駕駛上開自用小客車載同甲○○遭警查獲，並扣得上開海洛
    因乙包及在上開自用小客車行李廂內扣得上開安非他命四包等情，惟矢口否認右
    揭犯行，辯稱：伊當時係為請「阿達仔」幫伊向人購買海洛因施用，始會載同「
    阿達仔」前往台中縣豐原市○○○○道上開紙箱內之東西係安非他命，亦無運輸
    安非他命之犯意云云。經查：
    （一）被告於右揭時地駕駛上開自用小客車載同不知情之甲○○，而為警攔檢在
          上開自用小客車行李廂內查獲扣得以紙箱裝盛之上開安非他命四包（淨重
          四千零二十八點七公克）及遭被告當時丟在上開自用小客車下地面上之上
          開海洛因乙包（淨重一點三四公克）等情，業據被告迭次於高雄市調查處
          訊問、檢察官偵訊中及本院審理時坦承不諱，核與證人甲○○迭次於高雄
          市調查處訊問及檢察官偵查中證述之情節（見臺灣高雄地方法院檢察署九
          十年度偵字第二二五五九號卷第十二至十四頁、第二十八至三十頁、臺灣
          桃園地方法院檢察署九十二年度偵字第二三四三號卷第二十四頁反面）相
          符，復有上開疑似安非他命四包及疑似海洛因乙包，扣案可資佐證，而上
          開疑似安非他命及海洛因，經送請之法務部調查局鑑定之結果，分別確係
          含有安非他命及海洛因成分，此有該局九十年十二月十一日（９０）陸（
          一）字第９０１３４３５８號檢驗通知書及九十一年一月七日調科壹字第
          ９１２３０２５８００號鑑定通知書各乙紙，在卷可稽，應堪認定。
    （二）又被告右揭犯行不僅業據其本人迭次於高雄市調查處訊問及檢察官偵查中
          供稱：「（九十年十二月一日十八時，你因何事遭本專案組以現行犯將你
          逮捕？）我因與甲○○駕駛自己所有ＣＦ─二五七二黑色皮姆威小自客車
          載運安非他命四大包（每包約重一０五０公克）重四二００公克而被你現
          行犯逮捕」、「（前述安非他命係何人所有？作何用途？）前述安非他命
          非我所有，係我一綽號『阿達仔』的朋友，於十二月一日下午託我將該箱
          四包安非他命運送至高速公路豐原交流道，屆時會有人來接貨，至於該安
          非他命來源與用途我則不清楚，要問『阿達仔』才清楚，.... 」、「（
          你運送前述安非他命詳情為何？）『阿達仔』因知我有吸食毒品習慣，渠
          於九十年十一月三十日來桃園找我時，曾自渠友人處幫我弄了一些海洛因
          給我吸食，並告訴我說：『這些海洛因你先用，明天到台中才能幫你仲介
          購買海洛因吸食』，翌日下午我連同『阿達仔』、甲○○等三人，駕駛我
          所有之ＣＦ─二五七二車至台中縣豐原市○○路與圓環北路交口處，『阿
          達仔』先與一開白色賓士車男子會面談話，再通知我將車上『阿達仔』預
          先準備的新台幣（下同）一百多萬現金（係以塑膠袋包裝）拿出來，並叫
          我從中點算出七萬元給他，『阿達仔』稱這七萬元是他個人的佣金，餘現
          金則由『阿達仔』交給他白色賓士車的朋友，二人同車在前，我與甲○○
          同車在後尾隨至豐原市○○路的三皇三家咖啡店，『阿達仔』一人下車時
          ，叫我將車停放至該店停車場，我與甲○○下車同『阿達仔』等三人進入
          三皇三家咖啡店，『阿達仔』告訴我，我要的海洛因等會就會送來，不久
          ，『阿達仔』自外拿約半錢的海洛因先供我吸食抵癮，並稱等一下會再送
          來我要買的海洛因，聽完我則一人上車去吸食，不久，『阿達仔』開白色
          賓士車的朋友開車來，該人從車上拿下一未黏封的紙箱交給『阿達仔』，
          『阿達仔』再轉交我放在ＣＦ─二五七二車的行李廂內，當我將該紙箱放
          入車後行李廂時，『阿達仔』稱：『不能這樣擺，這樣會讓人知道是安非
          他命，你要將你車內美容保養的用品盒放在上面掩飾』，聽完後，我就將
          該紙箱打開，並將車後行李廂內的汽車美容保養用品盒放在安非他命上掩
          飾，再將紙箱蓋起來，然後，我問『阿達仔』我要買的海洛因呢？『阿達
          仔』答稱：『你將這箱安非他命運送至高速公路豐原交流道轉交給別人，
          那人會再交給你你要買的海洛因，這些海洛因及你剛吸食的海洛因就不算
          錢』，當時我表示我有帶錢來，我要跟對方買海洛因，『阿達仔』並未回
          答我，而我則依『阿達仔』之託，將該箱安非他命運送行經豐原市○○路
          三五二號路旁時，即遭貴專案小組人員以現行犯逮捕」、「（本專案小組
          於九十年十二月一日二十一時三十分在本處停車場，會同你及甲○○在你
          所有之ＣＦ─二五七二車底盤所搜查出乙只小皮包，該皮包中放有海洛因
          乙小包重約一點八公克，吸管勺乙支，該等物品你何人所有？作何用途？
          ）該等物品均為我吸食所用，其中乙小包一點八公克海洛因，係『阿達仔
          』在三皇三家咖啡店交給我抵癮用的，我因尚未吸食完，故將該等物品藏
          放在我所有之ＣＦ─二五七二車底盤下」、「（毒品要賣的？）不是，查
          獲的毒品四千五百公克，是有人委託我送去豐原交流道口，東西是一位住
          高雄叫『阿達』到桃園來找我，....，他打電話給我說要幫我找到海洛因
          ，我就和我朋友甲○○及『阿達』開車到豐原，....，我看到『阿達』應
          該拿了約一百多萬給對方，後對方開車我就跟著他們的後面走，一直到豐
          原市○○路的三皇三家餐廳停車場，就一起進入等對方。對方在我們等待
          期間，有拿一包查扣的海洛因給阿達，後阿達就把查扣之一點八公克海洛
          因先交給我，沒先收錢，我沒付他錢，他也沒說價格多少，後由阿達在他
          們到了後過去與他們說話，然後阿達叫我打開後車廂拿一包東西，用我車
          子的東西蓋，....，因我也急著把東西給對方，好拿海洛因解癮」、「（
          如何將裝四千八百公克安非他命交何人？）阿達叫我停在豐原交流道，阿
          達會打電話給我，對方會問我是否為『施仔』的朋友，確認後我就會把安
          非他命.... 交給對方，.... 」、「（運毒有何利益可得？）....，我只
          是幫朋友載」、「（查扣一點八公克海洛因未付錢？）是的」、「（安非
          他命是否你在販賣？）是我要交給別人，是阿達仔要我去豐原交流道交給
          他朋友，他叫我停在現場，自然有人找我，我並無販賣毒品」、「（阿達
          何時與你接觸？）九十年十二月一日上午十點多他說在桃園，說他調到我
          要的東西（海洛因）約在寶慶路口見面，後來他說要去台中取貨（我要的
          海洛因），我請甲○○陪我下去，到豐原後他就跟對方聯絡，賓士車來後
          他就坐上去，我跟甲○○跟在後，到了約定地他就把包在塑膠袋之現金拿
          出，點了七萬元交給我，叫我拿著，後來我就跟他的車走到咖啡店去，不
          久他叫朋友先拿一包海洛因給我，開賓士車的人離開後過很久，又開回來
          拿了一箱東西，阿達叫他拿到我車上」等語（見臺灣高雄地方法院檢察署
          九十年度偵字第二二五五九號卷第四至六頁、第二十六至二十八頁、三十
          六頁反面、臺灣桃園地方法院檢察署九十二年度偵字第二三四三號卷第十
          六頁正面）明確，而核與證人甲○○迭次於高雄市調查處及檢察官偵查中
          證稱：「我是於九十年十二月一日十八時許，與乙○○共乘乙○○所有Ｃ
          Ｆ─二五七二皮姆威自小客車行經台中縣豐原市○○路三五二號旁之中正
          路上時，當場為埋伏尾隨至之貴專案小組人員以現行犯逮捕，並在車後行
          李廂取出攜帶二級毒品安非他命四大包，毛重共四二００公克，隨後並在
          車上另查獲一級毒品海洛因乙小包，毛重一點八公克」、「所提示的扣押
          物如前述係在台中縣豐原市○○路三五二號旁中正路上與乙○○共乘ＣＦ
          ─二五七二自小客車車上所查獲，所查扣物品編號一、二、三、四內共有
          二級毒品安非他命四大包毛重四二００公克，係十二月一日下午乙○○的
          朋友（基資我不清楚，下稱甲）交由乙○○處理之乙箱紙箱內所取出，甲
          與乙○○共同將上述紙箱放至乙○○車上行李廂後約十分鐘，即被尾隨而
          至之貴局等專案組人員逮捕查扣，餘編號扣押袋編號五內有一級毒品海洛
          因乙小包毛重一點八公克，扣押袋編號六內有小皮包及吸管勺我則不知是
          誰所有，要問車主乙○○，.... 」、「我和甲無任何交往關係且並不認
          識甲，我亦不知車上有毒品，事實上，我是於十二月一日中午十二時許前
          往乙○○桃園縣住所要找他聊天，進門即看到甲在場，閒聊時，乙○○向
          我表示等一下他要送甲回豐原，怕回程開車會睡覺，問我是否有空陪他一
          同前往，我因沒有事情，便答應乙○○一同載甲回豐原，到豐原市區，我
          聽到甲撥電話給甲朋友（基資我不清楚，下稱乙）表示他己經到豐原三環
          路（誤載為三豐路）郵局，要乙來接他，約下午四時許，乙開賓士車（車
          號不清楚）前來，甲即下車上乙的賓士車，隨後乙○○開車尾隨賓士車一
          同前往豐原市某咖啡廳（店名不清楚），隨後甲下車，賓士車即開走，我
          與甲、乙○○便一同在咖啡廳吃飯，甲並表示要等乙前來，約十七時許，
          乙再開賓士車前來，乙並拿乙箱紙箱東西交給甲，當時我已在乙○○車上
          的前座，我只知該箱東西後來就由甲及乙○○共同放到乙○○車後行李廂
          ，....，我亦不認識乙，約十分鐘後，乙○○載我開車行經前述台中縣豐
          原市○○路三五二號旁即被貴專案組人員攔下並查得該箱東西安非他命四
          大包」、「我怕徐某回桃園時開車會睡覺，所以我才陪他南下，到了豐原
          ，我們在三環路停下，後徐某的朋友就過來，因我去買小籠包，回來就看
          到徐某的朋友在車內，後就到一家咖啡館，在餐廳我只聽他們說話，我當
          天才認識徐某的朋友，我以為他們是老朋友認識很久了，....，吃完後我
          就去停車場在車後座找我皮包，那時他朋友都在餐廳內，後來阿達的朋友
          開賓士車來，阿達就叫我們走了，後開車的對方就把一箱東西放在車頭上
          ，徐某再用遙控器打開後車廂，阿達就把東西放進去，後阿達要徐某把這
          些東西載到豐原交流道，對方會來拿，當時徐某並沒有問阿達那包是什麼
          東西，.... 」、「（是否有表示該物是徐某與阿達一起放進去的？）是
          的，但徐某去後車廂看了約三至五秒的時間，有交談，但內容我不知道，
          徐某看了一下就離開後車廂了」、「我當天確實坐在乙○○車上，車上還
          有阿達共三人，到了台中豐原，阿達下車後，我和徐跟著阿達所坐的賓士
          車到一家咖啡廳，當時約下午三、四點，由交流道下來到咖啡廳共十多分
          鐘，當天我們在咖啡廳吃東西，阿達說要等他朋友，他朋友來時，我們就
          出去外面，並要開車回去，阿達叫徐將後車廂打開，他（阿達）朋友拿一
          箱東西上車，我還以為是名產，徐過去問阿達，我不知他們講什麼，後來
          上車要回去了，徐說要去豐原交流道一下，在路上就被查獲」等語（見臺
          灣高雄地方法院檢察署九十年度偵字第二二五五九號卷第十二、十三、二
          十八、二十九頁、見臺灣桃園地方法院檢察署九十二年度偵字第二三四三
          號卷第二十四、二十五、六十一頁反面）相符，亦核與證人即警員張振義
          迭次於偵查中及本院審理時證稱：「我們是接獲線報知道被告所駕的車會
          到豐原交流道運毒，.... 」、「我們這一組是在豐原市內等他，我在他
          行經路線的十字路口等，而不是從咖啡廳出來後就跟監，我們採多組分監
          」、「（上前逮獲被告時，其反應為何？）我們上前圍捕時有拿攝影機同
          時拍攝，我們一上前問他後面紙箱為何，他直接說是安非他命，所以他一
          定知道他運輸毒品之事，且與我們當時接獲之線報情形吻合」、「當時從
          桃園下來時，被告確實除甲○○外，尚與另一名男子同車，一直到咖啡廳
          後才沒有同車，.... 」、「（九十二年十二月一日在被告徐駕駛的車上
          查獲毒品案件，你是否有參與？）有」、「（查獲經過如何？）這個案件
          當時是由高雄市調查處指揮，我當時任職港警局，我們組成一個專案，本
          案由市調處劉建軍指揮」、「（查獲當天在逮捕被告之前有哪些人跟監？
          ）當天我們跟監有十多部車」、「（本件從何處開始跟監？）我們是分乘
          十多部車，我這一車是從高雄市出發，我在豐原交流道附近等候，當時我
          們就鎖定被告所駕駛的ＣＦ二五七二號ＢＭＷ轎車，後來在台中市區我們
          另一部跟監車輛有發現被告的車」等語（見臺灣桃園地方法院檢察署九十
          二年度偵字第二三四三號卷第二十八至三十頁、本院卷九十三年三月十日
          審判筆錄第七至十頁）、證人即高雄市調查處機動組組員劉建軍迭次於偵
          查中及本院審理時證稱：「本件是我們執行『阿達』監聽案時發現他要替
          徐仲介一批毒品，阿達去桃園找徐並一起與甲○○坐車去台中一家咖啡廳
          ，我是在咖啡廳開始監控他們，監視過程中看到白色賓士車搬一箱紙箱到
  徐的坐車後廂，當時在場的有乙○○、阿達，後來阿達車先開走，我們來
          不及攔，後來才攔徐的車」、「....，當時攔下後，我們打開行李廂拿出
          紙箱內有美容用品，下面放毒品（安非他命），這些美容用品原本是在行
          李廂的汽車用品，我們有問他紙箱內是什麼，他說是安非他命」、「（當
          天為何攔下被告車輛？）這個案件我們原先是偵辦一個叫『宗朝』涉有毒
          品案件，當時他使用易付卡我們無法確認他的真實姓名，只知道門號而已
          ，後來我們查到台中豐原有二支公用電話有撥打給我們同案另外監聽的涉
          嫌人，他綽號叫『黑雲』，我們是根據公用電話中的聲音判斷是『宗朝』
          打的，後來我們有到這二支公用電話附近守候宗朝出現，但沒有看到宗朝
          出現，我們從宗朝的通聯內容中研判不久宗朝可能有一批毒品交易，內容
          有提到可能會有人要從桃園來跟宗朝拿東西，查獲當天前我們本來要放棄
          ，因為這個案件像大海撈針，經過我們查證宗朝打的二個公用電話設在台
          中豐原某家超商門口，我還是堅持這個案件不要放棄所以當天就從高雄開
          車到豐原，但當時不知道搜捕的對象及時間、地點，我們一開始先在超商
          門口附近守候，因為當天宗朝有打過二次行動電話，第一次基地台是在交
          流道下來往台中豐原路上的一個加油站附近，不在超商那裡，我們就把整
          個警力分散出去在那個加油站附近尋找可疑對象，本來有鎖定一個疑似宗
          朝的人，但經過判斷不是宗朝本人，後來我認為作法不對，就把尋找的範
          圍擴大到交流道附近，我在交流道附近安排一組警力要他們注意桃園地區
          車輛，一直到加油站之間都有安排警力，一邊聽他們電話基地台的轉換，
          從通聯中聽到桃園來的車子已經下交流道到了豐原市○○路○○路名我已
          經忘記了，這些消息都是執行監聽的警員以電話告訴我，我當時在現場負
          責這個案件，後來我發現他們通聯的基地台剛好在我守候位置附近，我就
          開車在附近尋找可疑車輛，通聯的內容又說宗朝在找桃園來的人，我剛好
          看到一個人站在被告駕駛停放路旁車輛旁邊，好像在等人的樣子，我就懷
          疑他們可能就是我們鎖定交易的對象，接著我就通知其他專案組人員到現
          場會合，在等後會合之中，後來看到車旁的人上車，車輛開始移動，我們
      就在後面跟著，一直跟到一個路口，被告車輛轉彎後我們就跟丟了，後來
          我再把警力分散出去尋找被告的車，在三皇三家咖啡店旁停車場內發現被
          告車輛，我在鎖定時已經確認被告車輛的廠牌、車牌號碼，監聽的人又跟
          我講宗朝在通話中說出貨的人現在人在開票所監票沒辦法離開，要等到開
          完票才能離開，我認為他們交易時間可能會延後就把警力會合到這個咖啡
          店附近，可是因為我們對豐原路況不熟，會合時間花費很多，等會合快好
          時已經天黑了，我就看到有二個人，其中一人雙手抱著一個紙箱一起走到
          停車場，其中一人就把被告車輛後車廂打開，另一個人就把紙箱放進去，
          接著把後車廂關上離開，我們後來看到有一個人上了一輛白車，另外一個
          人我們沒有看到有沒有上車，這二個人我們根據身形判斷應該是成年男子
          ，接著白車開走往我的車方向開來，我們怕被發現低頭下來，等白車經過
          後我們抬頭已經沒有看到白車也沒有記下他的車號，只知道是賓士車，因
          為我們這次鎖定重點是宗朝，可是無法確認白車去向，所以暫時放棄這輛
          白車，把鎖定對象放在被告車上，另有二個人又走回被告車輛上車後開走
          ，是白車先離開還是這二個人先上被告車輛的先後，我現在已經忘記了，
          這二個人上車後就把車開走，我們就跟在他後面，一路上我一直通知我的
          組員會合，等我們會合後再利用當時路口紅燈車輛比較多的機會用車輛擋
          住被告的車，當時被告與甲○○二人前車窗都沒有關上在抽菸，我們就趕
          快下車向被告及甲○○表明身分，要他們也下車」、「（白色賓士車開走
          的路線是否與被告車輛路線相同？）他們車速很快沒有辦法看到車牌號碼
          ，且他們二輛車路線不一樣」、「（你們一開出發有無鎖定跟監的車輛？
          ）一開始沒有辦法確定」、「（你說有二個人把東西放上後車廂能否確定
          是誰？）當時我只有看到二個人走過來一人抱著紙箱，一人打開後車廂讓
          他把紙箱放進去，接著他們就關上後車廂離開停車場，其中一人接著坐進
          白色賓士車，另一個人我沒有辦法看到，我沒辦法確認當時那二個人是誰
          」等語（見臺灣桃園地方法院檢察署九十二年度偵字第二三四三號卷第三
          十一、三十二頁、本院卷九十三年三月二十六日審判筆錄第五至十頁）及
          證人即警員許明哲於本院審理時證稱：「（被告本案你有無參與？）有參
          與」、「（本案查獲當天經過？）查獲前一天我們有去豐原找綽號『宗朝
          』這個人，因為當時我們主要對象是『黑雲』，他本名叫黃森銀，這個案
          子我們從九十年初就開始偵辦，『宗朝』也有跟『黑雲』聯繫，十一月三
          十日我們有派人跟監黃森銀的車，但在台中境內某處交流道附近跟丟黃森
          銀的車，不知道他的下落，當時我們查到『宗朝』大部分在豐原地區活動
          ，所以我們就去豐原幾個點去找『宗朝』，十二月一日那天選舉，我沒有
          跟專案小組人員到場，我當時是負責黃森銀等幾個主軸的電話監聽，我是
          負責刑事局的部門監聽，被告的部分是調查局人員在中華電信監聽時聽到
          的線索，我這邊沒有聽到，十二月一日下午接近傍晚，劉建軍聯絡我說發
          現到可疑的車輛，問我負責監聽的部分有無聽到任何線索，我說沒有」等
          語（見本院卷九十三年四月九日審判筆錄第五頁），均大致相符，雖證人
          劉建軍於檢察官偵查中及審理時就電話監聽之對象或稱「阿達」，或稱「
          宗朝」，而略有瑕疵，惟證人劉建軍於本院審理亦證稱：「（為何在地檢
          署說是針對『阿達』監聽，為何今天說是針對宗朝監聽？）因為當時宗朝
          的案件尚未告一段落，所以我不想曝光在偵查中就說是針對『阿達』監聽
          ，現在他的案件已經終結，所以我才說出實情」等語（見本院卷九十三年
          三月二十六日審判筆錄第九頁）明確，復有扣案之上開安非他命四包及海
          洛因乙包，在卷可稽，而甲○○其人復為被告當時友人，被告並委由李欣
          中於回程時代為駕駛上開價值百萬元之ＢＭＷ廠之自用小客車，顯見被告
          與甲○○交情菲淺，而甲○○迭次於警訊及偵查中所述，應無誣陷被告之
          必要及可能，亦堪認定。
    （三）雖被告迭次於警、偵訊中及本院審理時均辯稱其當時不知道上開自用小客
          車行李廂內紙箱的東西是安非他命，以為是甲○○要送土產給他，且亦非
          他將上開紙箱擺放進去，他亦係查獲後才知道上開紙箱內所裝四包物品為
          安非他命，其原來是要「阿達仔」介紹向人購買五萬元之海洛因施用云云
          。惟被告上開所辯不僅核與其本人迭次於警訊及偵查中供述之情節矛盾，
          亦核與證人甲○○、張振義、劉建軍及許明哲四人先後於警、偵訊中及本
          院審理時證述之情節，均互核不一，有如上述，且證人張振義於偵查中及
          本院審理時亦證稱：「（被告辯稱其不知車內為毒品，意見？）不可能，
          除我前述他的直接反應外，對於『阿達』此人也無從交待，且他調查筆錄
          中也自承，在擺放在車內時阿達有說『不能這樣擺會被人發現』」、「（
          本件被告在查獲時知否車後有毒品？）知道，因他一下車就跟我們承認車
          後有毒品，所以他說不知情是不可能的，他當時在咖啡廳停車場時有到車
          後將車內的美容用品刻意放在毒品上面，以為掩飾，我們查獲時看到之情
          形也是如此，他不可能不知情，.... 」等語（見臺灣桃園地方法院檢察
          署九十二年度偵字第二三四三號卷二十九、三十頁正面、本院卷九十三年
          三月十日審判筆錄第八頁）及證人劉建軍於本院審理時亦證稱：「（對偵
          查卷被告筆錄有記載被告說『紙箱中所藏放的是安非他命，因我曾見過安
          非他命，故我知道是安非他命』有無意見？）我們筆錄的問題都是根據查
          獲當時的實際情況發問，被告一開始說他不知情，我們繼續問被告，他才
          回答說紙箱內藏放的是安非他命，並同意做如是回答」、「（被告在市調
          處製作筆錄當天他的律師都有在場？）有，但律師是否全程在場我不清楚
          ，我們有同意讓他委任律師蔡政宏到場，.... 」、「（你把被告車子攔
          下來之後，被告有無主動向你們說紙箱內的東西是安非他命？）我們向被
          告、甲○○告知身分並要他們下車後，他們二人有配合下車，那時候他們
          二人的表情我已經記憶模糊，我們就先對他們作安全檢查，再命他們蹲在
          路邊，我們就打開後行李箱看到一個紙箱，紙箱放的好好的，打開紙箱後
          上層放著汽車美容用品，我們就把美容用品拿出來發現下層擺著扣案的安
          非他命，過程中被告都沒有主動說紙箱內有安非他命一直到我們搜出安非
          他命才叫被告過來指認」等語（見本院卷九十三年三月二十六日審判筆錄
          第七、八、十一、十二頁）明確，並有被告於九十年十二月二日（按九十
          年十二月一日，被告拒絕接受夜間訊問）在法務部調查局高雄市調查處筆
          錄乙份可佐，且該次筆錄之錄影帶乙捲經公訴人及本院分別進行勘驗之結
          果，被告於右揭時地遭警在其上開自用小客車行李廂內查獲上開紙箱內四
          包安非他命時，即稱上開紙箱內係毒品安非他命，且其臉部並無任何驚訝
          或不知情之表情，並稱其不知毒品之數量，而被告接受訊問時，亦確有其
          委任律師蔡政宏在場，且被告於上開訊問筆錄十一時二十四分十秒時亦供
          稱：「『阿達仔』要他把這箱東西帶到豐原交流道附近，我就問他我要的
          海洛因怎麼給我，他就說到了之後會拿海洛因給我，我問『阿達仔』要多
          少錢給他，『阿達仔』說不用，『阿達仔』並要我把這東西放在紅綠燈下
          ，之後就會要把我要的海洛因送給我」等語明確，此有臺灣桃園地方法院
          檢察署九十二年十月三日十六時二十九分及本院九十三年四月二十八日審
          判筆錄第四頁之勘驗筆錄各乙份，在卷可稽，且被告於右揭時地遭警查獲
          時，亦未能提出其於右揭時地確有攜帶現金「五萬元」準備向「阿達仔」
          所介紹賣方購買海洛因施用之其他任何積極事證為憑，足證被告於警訊時
          辯稱其係遭警查獲時始知悉其上開自用小客車行李廂內上開紙箱內四包物
          品為安非他命云云，應係事後卸責之詞，且被告此次與「阿達仔」共同運
          輸上開安非他命四包至高速公路豐原交流道附近紅綠燈下交貨之犯行，被
          告因之可得之代價，即為無償獲取上開價值五萬元之海洛因，應堪採信。
    （四）再者，被告於本院審理時供承當時係由其以遙控器打開上開自用小客車之
          行李廂，上開紙箱始會放進去等語（見本院卷九十三年三月二十六日審判
          筆錄第十三頁）在卷，且證人甲○○於警訊中證稱上開紙箱乙只係由被告
          與「阿達仔（即筆錄中所載「甲」）」二人共同放到被告當時所駕駛上開
          自用小客車行李廂內等語（見臺灣高雄地方法院檢察署九十年度偵字第二
          三五五七號卷第十三頁）及證人劉建軍於本院審理時亦證稱其當時看到二
          個人一起走到停車場，其中一人抱著上開紙箱，另一人就把上開自用小客
          車之行李廂打開，後其中一人則坐進上開白色賓士離去等語（見本院卷九
          十三年三月二十六日審判筆錄第七頁），均如上述，則證人劉建軍於右揭
          時地所看到把上開自用小客車之行李廂打開之該「另一人」，應即係被告
          本人無訛，至為顯然，且甲○○於右揭時地係經被告央求陪同被告前去台
          中，再於回程時，為恐被告睡著時，由甲○○接替開車回來之不知情友人
          ，則衡諸一般常情，甲○○既係受託提供協助之不知情第三人，甲○○焉
          有反倒「贈送」被告「土產」，再由被告與另乙人一同擺設進入上開自用
          小客車行李廂內之可能，至為灼然。而被告於偵查中為配合檢警人員追查
          上手「阿達仔」、「宗朝」等人，亦曾於偵查中供稱：「....，這個集團
          的上游都是台灣毒品很重要的人，台灣北中南販毒之人我都認識，他們這
          個集團把我推的很高，事後又出賣我，我從剛才開庭到現在所言無一虛假
          ，他們是黃上豐集團的人，我亦有投資運輸毒品入台之作業，我沒有必要
          拿這四千多公克之毒品，包含認識基隆之智隆及外號『三五』等人，我懷
          疑我是被亦有投資之『宗朝』出賣了，我希望我提供資料能受證人之保護
          ，『黑雲』這人很厲害，是受黃上豐所指使，他跟桃園的『黑人』接線，
          ....，他們算是台灣毒品的上游，在大陸是由一個『農業博士』的人主導
          販毒事項，.... 」等語明確，不僅對其參與上開運輸毒品之犯罪經過，
          供述甚為綦詳，亦核與證人劉建軍於本院審理時證稱其等當時原來所偵查
          涉有販毒罪嫌而依法實施監聽對象『黑雲』、『宗朝』等語，均相符合，
          足見被告於右揭時地與「阿達仔」其人一同前往台中縣豐原市，即係為共
          同運輸上開安非他命四包乙節，亦堪採信，否則「阿達仔」其人豈會輕易
          向被告洩露或說明毒品之來源？
    （五）另本件被告不僅曾前於八十九年間因施用安非他命之犯行，經臺灣桃園地
          方法院檢察署檢察官聲請本院於八十九年二月十三日以八十九年度毒聲字
          第一０五五號裁定送觀察、勒戒，並有繼續施用毒品之傾向，再經臺灣桃
          園地方法院檢察署檢察官聲請本院於八十九年三月九日以八十九年度毒聲
          字第一八００號裁定送強制戒治（後於八十九年九月十三日經停止戒治付
          保護管束，至九十年三月六日期滿），此有被告之臺灣高等法院被告全國
          前案紀錄表乙份可佐，其於右揭時地之所以與「阿達仔」其人一同前往台
          中地區，復係為了由「阿達仔」可以幫他介紹購入海洛因以供施用乙節，
          亦據被告於本院審理時供述明確，則被告於右揭犯行時間之前，顯已對海
          洛因及安非他命之外觀、顏色（即海洛因為白色粉末之物，安非他命則為
          透明結晶狀之物等）及其等在交易上行情（海洛因、安非他命之物，在市
          場上交易行情均屬不菲）等，均應有相當之認識及了解，始為合理，而被
          告於右揭時間載同「阿達仔」到達台中縣豐原市○○路與圓環北路口處時
          ，不僅親身自由「阿達仔」所攜帶上開一百餘萬元現金中抽留七萬元（按
          係「阿達仔」運輸安非他命之對價）後，再將其餘一百餘萬元之現金交予
          「阿達仔」，再由「阿達仔」交予「宗朝」收受，即與「阿達仔」其人一
          同轉往上開「三皇三家咖啡店」內等候，並於其後一個小時左右，「宗朝
          」即駕駛上開白色賓士車載同內有上開安非他命四包之上開紙箱乙只前來
          ，再由「阿達仔」自「宗朝」處接下上開紙箱後，即與被告本人一同前往
          上開「三皇三家咖啡店」停車場內，一同將內有上開安非他命四包之上開
          紙箱乙只擺放在上開自用小客車行李廂內之經過，不僅核與一般正常進行
          鉅額商品交易，多屬在正式可供商品交易之場合及正式簽立書面契約（甚
          或專業法律人士如律師等在場見證下簽立）為之（而非僅在上開三環路與
          圓環北路口處之大馬路邊交付上開鉅額現金即一百餘萬元及口頭約定而已
          ），以保障合法交易雙方當事人之權益，且本件被告及「阿達仔」二人竟
          亦在未能確認「宗朝」其人事後能否依約交付所購商品之情形下，即先逕
          行交付上開一百餘萬元予「宗朝」收受，在在亦均與一般交易常情有違，
          當亦為身屬一般正常男子之被告其人所得預見，至為顯然。又被告於右揭
          時地與「阿達仔」一同等候「宗朝」交付所購商品之同時，「阿達仔」不
          僅已先行無償交付扣案之上開海洛因乙包予被告持往在其上開自用小客車
          內施用，並對被告告稱等他將東西送到高速公路豐原交流道附近交貨後，
          即可取得其所要的其餘海洛因等情，亦據被告於本院審理時供承屬實，復
          有扣案之上開海洛因乙包可稽，且被告亦於右揭時地親見「阿達仔」交付
          上開一百餘萬元予「宗朝」其人後，「宗朝」事後所依約交付予「阿達仔
          」之商品，僅為在上開紙箱內之四包物品而已，則被告於右揭時地應已知
          悉上開紙箱內上開四包物品，非屬一般普通價格之物，而被告事後並曾陪
          同「阿達仔」一同前往其上開自用小客車行李廂前擺放上開紙箱，並親自
          將其上開自用小客車行李廂內原有汽車美容用品擺放在上開紙箱內上開四
          包物品之上，顯見被告於當時應已親見並知悉上開紙箱內上開四包物品即
          為安非他命之物，且因上開安非他命四包屬違禁之物，被告始有依「阿達
          仔」指示將上開自用小客車內汽車美容用品擺放在上開紙箱內四包安非他
          命上之舉動，以為掩飾，否則上開紙箱內四包物品若果屬合法交易之商品
          ，則被告焉有逕將上開自用小客車行李廂內汽車美容用品擺放在上開紙箱
          內四包物品上之必要及可能，至為灼然。
    （六）綜上所述，被告於右揭時地與「阿達仔」一同將上開安非他命四包擺放在
          其上開自用小客車行李廂內，並將其內原有汽車美容用品擺放在上開安非
          他命四包上時，應已知悉上開紙箱內四包物品為安非他命，應堪採信。被
          告上開所辯顯係事後卸責之詞，不足採信。被告犯行已臻明確，應予依法
          論科。
二、核被告所為，係犯修正後毒品危害防制條例第四條第二項之運輸第二級毒品罪。
    被告上開犯罪後，毒品危害防制條例全文，業於九十二年七月九日經修正公布（
    自九十三年一月九日起生效施行），按其第四條之規定，修正前後之處罰未有更
    異，應依刑法第二條第一項前段之規定，從修正後毒品危害防制條例第四條第二
    項之規定處斷，合先敘明。被告持有上開安非他命四包之低度行為，為其運輸上
    開安非他命四包之高度行為所吸收，不另論擬。被告就所犯上開之罪與「阿達仔
    」及該成年男子間，有犯意聯絡及行為分擔，為共同正犯。爰審酌被告明知其於
    右揭時地為「阿達仔」載運之上開紙箱內四包物品為安非他命，竟僅為圖得其個
    人可無償獲得上開價值五萬元之海洛因，即將之載往「阿達仔」所指定高速公路
    豐原交流道附近交貨，而遭跟監警員中途在台中縣豐原市○○路上攔檢查獲上情
    ，不僅嚴重損害國人健康、破壞社會秩序，若上開安非他命四包順利運輸交貨出
    去，造成後果勢必更加嚴重，影響至鉅及被告犯罪後之態度等一切情狀，量處如
    主文所示之刑，且被告上開犯行，並有褫奪公權之必要，並依刑法第三十七條第
    二項之規定，諭知褫奪公權肆年，以資儆懲。
三、扣案之上開安非他命四包（總淨重四千零二十八點七公克）及海洛因乙包（淨重
    一點三四公克），應依毒品危害防制條例第十八條第一項前段之規定，均宣告沒
    收銷燬之；另上開七萬元及扣案之上開四包安非他命之外包裝四只（淨重一百十
    一點七七公克），則分別為被告及共同正犯「阿達仔」二人所有因運輸上開安非
    他命四包犯罪所得及所用之物，應依毒品危害防制條例第十九條第一項之規定，
    均宣告沒收之，上開七萬元如全部或一部不能沒收時，以其財產抵償之。
據上論斷，應依刑事訴訟法第二百九十九條第一項前段，修正後毒品危害防制條例第
四條第二項、第十八條第一項前段、第十九條第一項，刑法第二條第一項前段、第十
一條前段、第二十八條、第三十七條第二項，判決如主文。
本案經檢察官陳雅譽到庭執行職務。
中      華      民      國      九十三      年      五    月    十九    日
                          臺灣桃園地方法院刑事第二庭
                              審判長  法  官  徐培元
                          法  官  潘進順
                                      法  官  林晏鵬
右正本證明與原本無異。
如不服本判決，應於判決送達後十日內向本院提出上訴狀( 應附繕本 )，上訴於
臺灣高等法院。
                                      書記官  陳青瑜
中      華      民      國      九十三      年      五    月    二十    日
附錄法條：修正後毒品危害防制條例第四條
毒品危害防制條例第四條
製造、運輸、販賣第一級毒品者，處死刑或無期徒刑；處無期徒刑者，得
併科新臺幣一千萬元以下罰金。
製造、運輸、販賣第二級毒品者，處無期徒刑或七年以上有期徒刑，得併
科新臺幣七百萬元以下罰金。
製造、運輸、販賣第三級毒品者，處五年以上有期徒刑，得併科新臺幣五
百萬元以下罰金。
製造、運輸、販賣第四級毒品者，處三年以上十年以下有期徒刑，得併科
新臺幣三百萬元以下罰金。
製造、運輸、販賣專供製造或施用毒品之器具者，處一年以上七年以下有
期徒刑，得併科新臺幣一百萬元以下罰金。
前五項之未遂犯罰之。
